臺灣板橋地方法院刑事判決　　　　　　　100年度訴字第850號
公　訴　人　臺灣板橋地方法院檢察署檢察官
被　　　告　王政樺
選任辯護人　法律扶助基金會曹大誠律師
上列被告因違反毒品危害防制條例案件，經檢察官提起公訴（99
年度偵字第32440 號），本院判決如下：
    主  文
王政樺犯如附表一、二所示之罪，各處如附表一、二所載之刑。
應執行有期徒刑貳拾肆年。扣案之Anycall 牌行動電話壹支（含
行動電話門號0000000000號SIM 卡壹張）沒收之。未扣案之販毒
所得合計新臺幣捌仟伍佰元均沒收之，如全部或一部不能沒收時
，以其財產抵償之。
    事  實
一、王政樺前於民國95年間因施用毒品案件，經本院以95年度訴
    字第3116號判處有期徒刑10月確定；復於96年間因施用第一
    、二級毒品案件，經本院以96年度訴字第612 號分別判處有
    期徒刑9 月、6 月確定；嗣經本院以96年度聲減字第4406號
    裁定就首案所處徒刑部分予以減刑，並應與後案所處徒刑部
    分合併執行有期徒刑1 年6 月確定。又於96年間因施用第一
    、二級毒品案件，經本院以96年度訴字第3206號分別判處有
    期徒刑9 月、6 月，應執行有期徒刑1 年2 月確定；乃入監
    接續執行前揭諸刑，於98年7 月21日縮短刑期假釋出監，於
    99年1 月6 日縮刑期滿而假釋未經撤銷，視為已執行完畢（
    於本案構成累犯）。
二、詎王政樺猶不知悔改，其明知海洛因為毒品危害防制條例所
    列之第一級毒品，不得非法持有或販賣、轉讓，竟意圖營利
    ，分別基於販賣第一級毒品海洛因之犯意，於如附表一編號
    1 至3 所示時間，先後接獲陳勢翔以行動電話門號00000000
    00號撥打其使用之行動電話門號0000000000號，分別向其表
    示欲購買價值約新臺幣（下同）5,000 元、2,000 元、1,50
    0 元之第一級毒品海洛因後，即於如附表一編號1 至3 所示
    時間、地點，各交付如附表一編號1 至3 所示重量之第一級
    毒品海洛因1 包予陳勢翔，陳勢翔則交付如附表一編號1 至
    3 所示購買各該毒品之對價予王政樺。
三、王政樺另分別基於轉讓第一級毒品海洛因之犯意，先後於如
    附表二編號1 、2 所示時間、地點，將重量約0.1 至0.2 公
    克不等之第一級毒品海洛因摻入香煙內後，分別無償將之轉
    讓予唐榮宗、李銘祥施用（唐榮宗所犯施用第一級毒品犯行
    ，另經臺灣板橋地方法院檢察署檢察官以100 年度毒偵字第
    490 號為緩起訴處分確定；李銘祥所犯施用第一級毒品犯行
    ，則經本院以100 年度訴字第661 號判處有期徒刑7 月，復
    經臺灣高等法院以100 年度上訴字第1560號判決上訴駁回在
    案）。
四、適經警依本院核發之通訊監察書對王政樺使用之上開行動電
    話門號實施通訊監察，而得悉上情，遂於99年12月13日中午
    12時45分許，持臺灣板橋地方法院檢察署檢察官核發之拘票
    ，在臺北縣板橋巿（現改制為新北巿板橋區○○○路158 號
    前拘提王政樺，並扣得其所有之Anycall 牌行動電話1 支（
    含行動電話門號0000000000號SIM 卡1 張）。
五、案經臺灣板橋地方法院檢察署檢察官指揮臺北縣政府警察局
    （現改制為新北巿政府警察局）移請該署檢察官偵查起訴。
    理  由
一、按被告以外之人於審判外之言詞或書面陳述，除法律有規定
    者外，不得作為證據；被告以外之人於偵查中向檢察官所為
    之陳述，除顯有不可信之情況者外，得為證據；被告以外之
    人於審判外之陳述，雖不符刑事訴訟法第159 條之1 至第15
    9 條之4 之規定，而經當事人於審判程序同意作為證據，法
    院審酌該言詞陳述或書面陳述作成時之情況，認為適當者，
    亦得為證據，刑事訴訟法第159 條第1 項、第159 條之1 第
    2 項、第159 條之5 第1 項分別定有明文。查本案以下所引
    各項證據，均經檢察官及被告王政樺、辯護人於審判程序中
    同意作為證據（見本院100 年8 月2 日審判筆錄第2 頁），
    且證人陳勢翔、唐榮宗、李銘祥於偵查中之證述皆係經檢察
    官告知具結義務及偽證處罰後具結所為，則本院審酌該等證
    據核無違法取證或證明力顯然過低之情事，依各該陳述作成
    時之狀況，並無不適當或顯不可信之情形，自均得為證據。
二、經查：
  (一)訊據被告對於如附表一編號1 至3 所示先後3 次販賣第一級
    毒品海洛因予陳勢翔及如附表二編號1 、2 所示先後2 次無
    償轉讓第一級毒品海洛因予唐榮宗、李銘祥等犯罪事實均坦
    承不諱（見本院100 年7 月13日準備程序筆錄第2 頁、100
    年8 月2 日審判筆錄第5 頁），而其於偵查中亦已對於如附
    表二編號1 、2 所示無償轉讓第一級毒品海洛因予唐榮宗、
    李銘祥之犯罪事實自白無訛（見臺灣板橋地方法院檢察署99
    年度偵字第32440 號偵查卷二第8 至10頁），並據證人陳勢
    翔、唐榮宗、李銘祥於偵查中證述明確（見同上偵查卷一第
    117 至118 頁、第124 頁、第137 頁、第263 頁、卷二第61
    至62頁），且經臺北縣政府警察局刑事警察大隊依本院核發
    之通訊監察書對被告使用之行動電話門號0000000000號實施
    通訊監察結果，確有監錄到被告以該門號與陳勢翔使用之行
    動電話門號0000000000號聯繫如附表一編號1 至3 所示3 次
    毒品交易事宜之對話內容，此有本院99年聲監字第1047號通
    訊監察書、通訊監察譯文各1 份在卷足憑（見同上偵查卷一
    第22頁至第22頁背面、第83至84頁），此外，另有臺北縣政
    府警察局刑事警察大隊扣押筆錄、扣押物品目錄表各1 份附
    卷（見同上偵查卷一第67至68頁）及被告所有且供聯繫販賣
    毒品事宜所用之Anycall 牌行動電話1 支（含行動電話門號
    0000000000號SIM 卡1 張）扣案可資佐證，足認被告自白確
    與事實相符，堪值採信。
  (二)至公訴意旨雖指被告於如附表一編號1 所示時間、地點販賣
    第一級毒品海洛因予陳勢翔之重量約為1.8 公克等語，惟被
    告於偵查中供稱：伊於99年10月18日陳勢翔打電話給伊之前
    ，剛好向「阿龍」買10,000元、1.8 公克之海洛因，後來陳
    勢翔打電話給伊表示要拿5,000 元之海洛因，伊就和陳勢翔
    約在大觀路2 段地下道附近之便利商店見面，並拿0.9 公克
    之海洛因給陳勢翔等語（見同上偵查卷一第130 頁），證人
    陳勢翔則於偵查中證稱：伊於99年10月18日和被告約在板橋
    大觀路，伊拿5,000 元給被告，被告拿1.3 公克左右之海洛
    因給伊等語（見同上偵查卷一第263 頁），依被告及證人陳
    勢翔所述，其等於99年10月18日實際交易第一級毒品海洛因
    之重量均非如公訴意旨所指之1.8 公克，復參以本案被告於
    99年10月18日販賣交付予陳勢翔之第一級毒品海洛因，並未
    據扣案，尚無證據足資證明被告當日實際交付予陳勢翔之毒
    品重量即為1.8 公克，是公訴意旨指被告於99年10月18日販
    賣第一級毒品海洛因之重量為1.8 公克等語，自難認屬有據
    ，應認被告該次係販賣交付重量不詳之第一級毒品海洛因予
    陳勢翔，併予敘明。
  (三)綜上所述，本案事證明確，被告犯行堪以認定，應予依法論
    罪科刑。
三、論罪科刑
  (一)查被告先後3 次於如附表一編號1 至3 所示時間、地點販賣
    第一級毒品海洛因予陳勢翔，核其此部分所為，均係犯毒品
    危害防制條例第4 條第1 項之販賣第一級毒品罪；又其先後
    2 次於如附表二編號1 、2 所示時間、地點無償交付第一級
    毒品海洛因予唐榮宗、李銘祥，核其此部分所為，均係犯同
    條例第8 條第1 項之轉讓第一級毒品罪。被告各次販賣及轉
    讓第一級毒品海洛因前，分別非法持有第一級毒品海洛因之
    低度行為，應為其各該次販賣及轉讓第一級毒品海洛因之高
    度行為所吸收，均不另論罪。被告所為3 次販賣第一級毒品
    犯行及2 次轉讓第一級毒品犯行，行為互殊，犯意各別，應
    予分論併罰。
  (二)被告受有如事實欄一所示有期徒刑之宣告，於98年7 月21日
    縮短刑期假釋出監，於99年1 月6 日縮刑期滿而假釋未經撤
    銷，視為已執行完畢，此有臺灣高等法院被告前案紀錄表1
    件存卷可查（附於本院卷），其於5 年內分別故意再犯本案
    有期徒刑以上之罪，均構成累犯，除就販賣第一級毒品罪法
    定刑之死刑、無期徒刑部分依法不得加重外，就販賣第一級
    毒品罪法定刑之併科罰金刑部分及轉讓第一級毒品罪部分，
    均依刑法第47條第1 項規定加重其刑。
  (三)被告就如附表二編號1 、2 所示轉讓第一級毒品犯行，於偵
    查及本院審理時均自白犯罪，皆應依毒品危害防制條例第17
    條第2 項規定減輕其刑，並先加後減之。至被告雖於本院審
    理時自白如附表一編號1 至3 所示販賣第一級毒品犯行，惟
    於警詢及偵查中則或以其係與陳勢翔合資向上游購買第一級
    毒品海洛因（見同上偵查卷一第13頁、第251 頁），或以其
    沒有賺錢（見同上偵查卷一第129 至131 頁、第133 頁、第
    251 至252 頁、卷二第6 至7 頁）等情為辯。按毒品危害防
    制條例第17條第2 項規定：「犯第4 條至第8 條之罪於偵查
    及審判中均自白者，減輕其刑。」而所謂自白乃對自己之犯
    罪事實全部或主要部分為承認犯罪之供述。又所謂販賣，係
    以營利為目的，予以販入或賣出，有一於此，其犯罪即為完
    成，不以販入後復行賣出為要件。則販賣毒品之犯罪構成要
    件事實，係指「立於販賣毒品者之地位，以營利為目的，而
    為販入毒品行為，或為賣出行為」之社會事實。本案被告於
    警詢及偵查中辯稱「合資購買」毒品一節，所指之社會事實
    乃係立於共同買受人之地位而購買毒品，並非販賣行為，又
    其辯稱「沒有賺錢」一節，亦否認其基於營利之目的而賣出
    毒品，難認其於偵查中已對本案販賣第一級毒品海洛因予陳
    勢翔之犯罪事實自白，自無從依毒品危害防制條例第17條第
    2 項規定就其所為如附表一編號1 至3 所示販賣第一級毒品
    犯行減輕其刑，附此敘明。
  (四)被告所為如附表一編號1 至3 所示販賣第一級毒品犯行固值
    非難，惟其本身並未因上開販賣行為而獲得暴利，且其各該
    次販賣第一級毒品海洛因之數量亦非甚鉅，與一般通常情形
    之販賣毒品係為求鉅額獲利或查獲之毒品多達數百、數千公
    克之情形有別，是其所為各次販賣第一級毒品之犯罪情節尚
    屬輕微，與毒品危害防制條例第4 條第1 項販賣第一級毒品
    罪之法定刑相較，仍屬情輕法重，客觀上足以引起一般同情
    ，顯有堪資憫恕之處，是本院認縱處以法定最低刑度猶嫌過
    重，爰依刑法第59條規定均予減輕其刑，並先加（死刑、無
    期徒刑部分不得加重）後減之。
  (五)爰審酌被告販賣、轉讓毒品予他人，不但戕害他人身心健康
    ，亦危害社會秩序及善良風俗，兼衡其犯罪動機、目的、手
    段、販賣毒品之數量暨所獲利益，以及犯罪後尚知坦承犯行
    ，態度良好等一切情狀，分別量處如附表一、二所示之刑，
    並定其應執行之刑如主文所示，以資懲儆。
四、沒收部分
  (一)扣案之Anycall 牌行動電話1 支（含行動電話門號00000000
    00號SIM 卡1 張），係供被告聯繫如附表一編號1 至3 所示
    毒品交易所用之物，業如前述，且屬被告所有，此據其供陳
    在卷（見同上偵查卷一第12頁、第129 頁、第251 頁、卷二
    第5 頁），應依毒品危害防制條例第19條第1 項規定宣告沒
    收；至上開行動電話既經扣案，即得以直接沒收，自不生追
    徵其價額或以財產抵償之問題（最高法院98年度臺上字第55
    42號判決意旨參照），附此敘明。
  (二)被告販賣如附表一編號1 至3 所示第一級毒品海洛因所得之
    現金5,000 元、2,000 元、1,500 元，合計8,500 元，雖均
    未扣案，惟仍應依毒品危害防制條例第19條第1 項規定沒收
    之，如全部或一部不能沒收時，以其財產抵償之。
  (三)另扣案之另支Anycall 牌行動電話（含行動電話門號000000
    0000號SIM 卡1 張），則無證據證明係供被告聯繫本案販賣
    或轉讓毒品事宜所用之物，故不予宣告沒收，附此敘明。
據上論斷，應依刑事訴訟法第299 條第1 項前段，毒品危害防制
條例第4 條第1 項、第8 條第1 項、第17條第2 項、第19條第1
項，刑法第11條前段、第47條第1 項、第59條、第51條第5 款，
判決如主文。
本案經檢察官吳孟竹到庭執行職務。
中    華    民    國   100    年    8     月    16    日
                  刑事第六庭審判長法  官  戴嘉清
                                  法  官  林晏鵬
                                  法  官  王瑜玲
以上正本證明與原本無異
如不服本判決應於送達後10日內向本院提出上訴狀
                                  書記官  林君縈
中    華    民    國   100    年    8     月    16    日
附錄本案論罪科刑法條全文：
毒品危害防制條例第4條
製造、運輸、販賣第一級毒品者，處死刑或無期徒刑；處無期徒
刑者，得併科新臺幣2 千萬元以下罰金。
製造、運輸、販賣第二級毒品者，處無期徒刑或7 年以上有期徒
刑，得併科新臺幣1 千萬元以下罰金。
製造、運輸、販賣第三級毒品者，處5 年以上有期徒刑，得併科
新臺幣7 百萬元以下罰金。
製造、運輸、販賣第四級毒品者，處3 年以上10年以下有期徒刑
，得併科新臺幣3 百萬元以下罰金。
製造、運輸、販賣專供製造或施用毒品之器具者，處1 年以上7
年以下有期徒刑，得併科新臺幣1 百萬元以下罰金。
前五項之未遂犯罰之。
毒品危害防制條例第8條
轉讓第一級毒品者，處1 年以上7 年以下有期徒刑，得併科新臺
幣1 百萬元以下罰金。
轉讓第二級毒品者，處6 月以上5 年以下有期徒刑，得併科新臺
幣70萬元以下罰金。
轉讓第三級毒品者，處3 年以下有期徒刑，得併科新臺幣30萬元
以下罰金。
轉讓第四級毒品者，處1 年以下有期徒刑，得併科新臺幣10萬元
以下罰金。
前四項之未遂犯罰之。
轉讓毒品達一定數量者，加重其刑至二分之一，其標準由行政院
定之。
附表一：
┌─┬────┬────┬────┬───┬───┬──────────┐
│編│電 話 聯│交    易│交    易│毒  品│價  格│罪  名  及  刑  度  │
│號│繫 時 間│時    間│地    點│重  量│      │                    │
├─┼────┼────┼────┼───┼───┼──────────┤
│1 │99年10月│99年10月│臺北縣板│不詳  │5,000 │王政樺販賣第一級毒品│
│  │18日晚間│18日晚間│橋巿大觀│      │元    │，累犯，處有期徒刑拾│
│  │8 時17分│8 時46分│路2 段之│      │      │伍年陸月。扣案之Anyc│
│  │許      │許      │地下道附│      │      │all 牌行動電話壹支（│
│  │        │        │近      │      │      │含行動電話門號097317│
│  │        │        │        │      │      │3156號SIM 卡壹張）沒│
│  │        │        │        │      │      │收之。未扣案之販毒所│
│  │        │        │        │      │      │得新臺幣伍仟元沒收之│
│  │        │        │        │      │      │，如全部或一部不能沒│
│  │        │        │        │      │      │收時，以其財產抵償之│
│  │        │        │        │      │      │。                  │
├─┼────┼────┼────┼───┼───┼──────────┤
│2 │99年10月│99年10月│臺北縣板│約0.5 │2,000 │王政樺販賣第一級毒品│
│  │20日晚間│20日晚間│橋巿大觀│公克  │元    │，累犯，處有期徒刑拾│
│  │7 時55分│8 時9 分│路2 段之│      │      │伍年肆月。扣案之Anyc│
│  │許      │許      │地下道附│      │      │all 牌行動電話壹支（│
│  │        │        │近      │      │      │含行動電話門號097317│
│  │        │        │        │      │      │3156號SIM 卡壹張）沒│
│  │        │        │        │      │      │收之。未扣案之販毒所│
│  │        │        │        │      │      │得新臺幣貳仟元沒收之│
│  │        │        │        │      │      │，如全部或一部不能沒│
│  │        │        │        │      │      │收時，以其財產抵償之│
│  │        │        │        │      │      │。                  │
├─┼────┼────┼────┼───┼───┼──────────┤
│3 │99年10月│99年10月│臺北縣板│約0.3 │1,500 │王政樺販賣第一級毒品│
│  │23日上午│23日上午│橋巿大觀│公克  │元    │，累犯，處有期徒刑拾│
│  │5 時23分│5 時33分│路2 段之│      │      │伍年肆月。扣案之Anyc│
│  │許      │許      │地下道附│      │      │all 牌行動電話壹支（│
│  │        │        │近      │      │      │含行動電話門號097317│
│  │        │        │        │      │      │3156號SIM 卡壹張）沒│
│  │        │        │        │      │      │收之。未扣案之販毒所│
│  │        │        │        │      │      │得新臺幣壹仟伍佰元沒│
│  │        │        │        │      │      │收之，如全部或一部不│
│  │        │        │        │      │      │能沒收時，以其財產抵│
│  │        │        │        │      │      │償之。              │
└─┴────┴────┴────┴───┴───┴──────────┘
附表二：
┌──┬──────┬──────┬───┬──────────────┐
│編號│轉讓毒品時間│轉讓毒品地點│受讓人│罪    名    及    刑    度  │
├──┼──────┼──────┼───┼──────────────┤
│ 1  │99年12月11日│唐榮宗位於臺│唐榮宗│王政樺轉讓第一級毒品，累犯，│
│    │上午4 、5 時│北縣中和巿（│      │處有期徒刑拾月。            │
│    │許          │現改制為新北│      │                            │
│    │            │巿中和區）景│      │                            │
│    │            │平路431 巷12│      │                            │
│    │            │號13樓住處  │      │                            │
├──┼──────┼──────┼───┼──────────────┤
│ 2  │99年10月28日│臺北縣板橋巿│李銘祥│王政樺轉讓第一級毒品，累犯，│
│    │凌晨0 時29分│大觀路2 段7 │      │處有期徒刑拾月。            │
│    │許          │巷5號2樓    │      │                            │
└──┴──────┴──────┴───┴──────────────┘